---
title: "1 parte - EDA"
author: "Darwin Pérez"
date: "04-02-2021"
output: pdf_document
---

```{r}
options(scipen=999)#Desactiva la notacion cientifica
```


```{r Carga de Paquetes, warning=FALSE,message=FALSE}
library(tidyverse)
library(randomForest)
library(randomForestExplainer)
library(GGally)
library(Amelia)
library(dplyr)
library(skimr)
library(lubridate)
library(tidyr)
library(ggplot2)
library(ggcorrplot)
library(car)
library(pROC)
library(descr)
library(caret)
```

```{r Limpiar Environment, warning=FALSE, message=FALSE}
rm(list=ls()) ## Limpiar el Environment
```

```{r Cargar datos, warning=FALSE, message=FALSE}
datos <- read.csv('base_eda.csv')
```

```{r Resumen del set de datos}
glimpse(datos)
```

```{r Codificación del Vector de Respuesta}
datos$RecReal <- if_else(datos$RecReal == 1, "Yes", "No")
datos$RecReal <- as.factor(datos$RecReal)
```


# Muchos de los cálculos y representaciones que se realizan a lo largo de este capítulo se consiguen de forma más rápida si los datos están almacenados siguiendo la estructura: observación, variable, valor. 

```{r}
datos_long <- datos %>% gather(key = "Variable", value = "Valor", -IDTurno)
tail(datos_long)
```
```{r Número de observaciones del set de datos}
nrow(datos)
```

```{r Detección si hay alguna fila incompleta}
any(!complete.cases(datos))
```

# Una vez detectado que existen valores ausentes, se estudia la distribución de los mismos.

```{r Número de datos ausentes por variable}
map_dbl(datos, .f = function(x){sum(is.na(x))})
```

```{r Identificador de valores que contenga las variables}

datos %>% map_lgl(.f = function(x){any(!is.na(x) & x == 0)})
```


```{r Representación gráfica de los datos ausentes}
datos_long <- datos_long %>%  mutate(Ausente = is.na(Valor))
ggplot(data = datos_long, aes(x = Variable, y = IDTurno, fill = Ausente)) +
  geom_raster() +
  scale_fill_manual(values = c("gray60", "orangered2")) +
  theme_bw() +
  labs(title = "Valores ausentes por variable.") +
  theme(legend.position = "bottom")
```
```{r Porcentaje valores ausentes por variable,message=FALSE}
datos_long %>%
  group_by(Variable) %>% 
  summarize(porcentaje_NA = 100 * sum(is.na(Valor)) / length(Valor)) %>%
  ggplot(aes(x = reorder(Variable, desc(porcentaje_NA)), y = porcentaje_NA)) +
    geom_col() +
    labs(title = "Porcentaje valores ausentes por variable",
         x = "Variable", y = "Porcentaje NAs") +
    theme_bw()
```
# Distribución de variables respuesta.

```{r}
ggplot(data = na.omit(datos), aes(x = RecReal,y= ..count.., fill = RecReal))+
  geom_bar() +
  scale_fill_manual(values = c("gray50", "orangered2")) +
  labs(title = "Recuperación Real.") +
  theme_bw() +
  theme(legend.position = "bottom")
```

```{r Tabla de frecuencias}
table(datos$RecReal)
```
```{r}
prop.table(table(datos$RecReal)) %>% round(digits = 2)
```

################
################

# Distribución de variables continuas

```{r}
library(ggpubr)
p1 <- ggplot(data = na.omit(datos), aes(x = leycutalimmin, fill = RecReal)) +
      geom_density(alpha = 0.5) +
      scale_fill_manual(values = c("gray50", "orangered2")) +
      geom_rug(aes(color = RecReal), alpha = 0.5) +
      scale_color_manual(values = c("gray50", "orangered2")) +
      theme_bw()
      
p2 <- ggplot(data = na.omit(datos), aes(x = RecReal, y = leycutalimmin, color = RecReal)) +
      geom_boxplot(outlier.shape = NA) +
      geom_jitter(alpha = 0.3, width = 0.15) +
      scale_color_manual(values = c("gray50", "orangered2")) +
      theme_bw()

final_plot <- ggarrange(p1, p2, legend = "top")
final_plot <- annotate_figure(final_plot, top = text_grob("Cobre Total", size = 15))
final_plot
```
```{r Estadísticos del Cobre Total de las Recuperaciones Exitosas y no Exitosas}
na.omit(datos) %>% filter(!is.na(leycutalimmin)) %>% group_by(RecReal) %>%
          summarise(media = mean(leycutalimmin),
                    mediana = median(leycutalimmin),
                    min = min(leycutalimmin),
                    max = max(leycutalimmin))
```

```{r}
library(ggpubr)
p1 <- ggplot(data = na.omit(datos), aes(x = k, fill = RecReal)) +
      geom_density(alpha = 0.5) +
      scale_fill_manual(values = c("chartreuse","gray50")) +
      geom_rug(aes(color = RecReal), alpha = 0.5) +
      scale_color_manual(values = c("chartreuse","gray50")) +
      theme_bw()
      
p2 <- ggplot(data = na.omit(datos), aes(x = RecReal, y = k, color = RecReal)) +
      geom_boxplot(outlier.shape = NA) +
      geom_jitter(alpha = 0.3, width = 0.15) +
      scale_color_manual(values = c("chartreuse","gray50")) +
      theme_bw()

final_plot <- ggarrange(p1, p2, legend = "top")
final_plot <- annotate_figure(final_plot, top = text_grob("Índice de Solubilidad.", size = 15))
final_plot
```

```{r Estadísticos del K de las Recuperaciones Exitosas y no Exitosas}
na.omit(datos) %>% filter(!is.na(k)) %>% group_by(RecReal) %>%
          summarise(media = mean(k),
                    mediana = median(k),
                    min = min(k),
                    max = max(k))
```

```{r}
p1 <- ggplot(data = na.omit(datos), aes(x = Bornita, fill = RecReal)) +
      geom_density(alpha = 0.5) +
      scale_fill_manual(values = c("gray50", "cornflowerblue")) +
      geom_rug(aes(color = RecReal), alpha = 0.5) +
      scale_color_manual(values = c("gray50", "cornflowerblue")) +
      theme_bw()
      
p2 <- ggplot(data = na.omit(datos), aes(x = RecReal, y = Bornita, color = RecReal)) +
      geom_boxplot(outlier.shape = NA) +
      geom_jitter(alpha = 0.3, width = 0.15) +
      scale_color_manual(values = c("gray50", "cornflowerblue")) +
      theme_bw()

final_plot <- ggarrange(p1, p2, legend = "top")
final_plot <- annotate_figure(final_plot, top = text_grob("Bornita.", size = 15))
final_plot
```

```{r Estadísticos del Bornita de las Recuperaciones Exitosas y no Exitosas}
na.omit(datos) %>% filter(!is.na(Bornita)) %>% group_by(RecReal) %>%
          summarise(media = mean(Bornita),
                    mediana = median(Bornita),
                    min = min(Bornita),
                    max = max(Bornita))
```

# Calcopirita

```{r}
p1 <- ggplot(data = na.omit(datos), aes(x = Calcopirita, fill = RecReal)) +
      geom_density(alpha = 0.5) +
      scale_fill_manual(values = c("gray50", "gold")) +
      geom_rug(aes(color = RecReal), alpha = 0.5) +
      scale_color_manual(values = c("gray50", "gold")) +
      theme_bw()
      
p2 <- ggplot(data = na.omit(datos), aes(x = RecReal, y = Calcopirita, color = RecReal)) +
      geom_boxplot(outlier.shape = NA) +
      geom_jitter(alpha = 0.3, width = 0.15) +
      scale_color_manual(values = c("gray50", "gold")) +
      theme_bw()

final_plot <- ggarrange(p1, p2, legend = "top")
final_plot <- annotate_figure(final_plot, top = text_grob("Calcopirita.", size = 15))
final_plot
```

```{r Estadísticos del Calcopirita de las Recuperaciones Exitosas y no Exitosas ,message=FALSE}
na.omit(datos) %>% filter(!is.na(Calcopirita)) %>% group_by(RecReal) %>%
          summarise(media = mean(Calcopirita),
                    mediana = median(Calcopirita),
                    min = min(Calcopirita),
                    max = max(Calcopirita))
```

# Calcosina

```{r}
p1 <- ggplot(data = na.omit(datos), aes(x = Calcosin, fill = RecReal)) +
      geom_density(alpha = 0.5) +
      scale_fill_manual(values = c("gray50", "snow3")) +
      geom_rug(aes(color = RecReal), alpha = 0.5) +
      scale_color_manual(values = c("gray50", "snow3")) +
      theme_bw()
      
p2 <- ggplot(data = na.omit(datos), aes(x = RecReal, y = Calcosin, color = RecReal)) +
      geom_boxplot(outlier.shape = NA) +
      geom_jitter(alpha = 0.3, width = 0.15) +
      scale_color_manual(values = c("gray50", "snow3")) +
      theme_bw()

final_plot <- ggarrange(p1, p2, legend = "top")
final_plot <- annotate_figure(final_plot, top = text_grob("Calcosina.", size = 15))
final_plot
```

```{r Estadísticos del Calcosina de las Recuperaciones Exitosas y no Exitosas ,message=FALSE}
na.omit(datos) %>% filter(!is.na(Calcosin)) %>% group_by(RecReal) %>%
          summarise(media = mean(Calcosin),
                    mediana = median(Calcosin),
                    min = min(Calcosin),
                    max = max(Calcosin))
```

# Pirita

```{r}
p1 <- ggplot(data = na.omit(datos), aes(x = Pirita, fill = RecReal)) +
      geom_density(alpha = 0.5) +
      scale_fill_manual(values = c("gray50", "yellow")) +
      geom_rug(aes(color = RecReal), alpha = 0.5) +
      scale_color_manual(values = c("gray50", "yellow")) +
      theme_bw()
      
p2 <- ggplot(data = na.omit(datos), aes(x = RecReal, y = Pirita, color = RecReal)) +
      geom_boxplot(outlier.shape = NA) +
      geom_jitter(alpha = 0.3, width = 0.15) +
      scale_color_manual(values = c("gray50", "yellow")) +
      theme_bw()

final_plot <- ggarrange(p1, p2, legend = "top")
final_plot <- annotate_figure(final_plot, top = text_grob("Pirita.", size = 15))
final_plot
```

```{r Estadísticos del Pirita de las Recuperaciones Exitosas y no Exitosas ,message=FALSE}
na.omit(datos) %>% filter(!is.na(Pirita)) %>% group_by(RecReal) %>%
          summarise(media = mean(Pirita),
                    mediana = median(Pirita),
                    min = min(Pirita),
                    max = max(Pirita))
```
```{r}
p1 <- ggplot(data = na.omit(datos), aes(x = log(Pirita), fill = RecReal)) +
      geom_density(alpha = 0.5) +
      scale_fill_manual(values = c("gray50", "orangered2")) +
      geom_rug(aes(color = RecReal), alpha = 0.5) +
      scale_color_manual(values = c("gray50", "orangered2")) +
      theme_bw()
p2 <- ggplot(data = na.omit(datos), aes(x = RecReal, y = log(Pirita), color = RecReal)) +
      geom_boxplot(outlier.shape = NA) +
      geom_jitter(alpha = 0.3, width = 0.15) +
      scale_color_manual(values = c("gray50", "orangered2")) +
      theme_bw()
final_plot <- ggarrange(p1, p2, legend = "top")
final_plot <- annotate_figure(final_plot, top = text_grob("Log(ph_columna)", size =15))
final_plot
```

# Plata.

```{r}
p1 <- ggplot(data = na.omit(datos), aes(x = Ag, fill = RecReal)) +
      geom_density(alpha = 0.5) +
      scale_fill_manual(values = c("gray50", "gray81")) +
      geom_rug(aes(color = RecReal), alpha = 0.5) +
      scale_color_manual(values = c("gray50", "gray81")) +
      theme_bw()
      
p2 <- ggplot(data = na.omit(datos), aes(x = RecReal, y = Ag, color = RecReal)) +
      geom_boxplot(outlier.shape = NA) +
      geom_jitter(alpha = 0.3, width = 0.15) +
      scale_color_manual(values = c("gray50", "gray81")) +
      theme_bw()

final_plot <- ggarrange(p1, p2, legend = "top")
final_plot <- annotate_figure(final_plot, top = text_grob("Plata.", size = 15))
final_plot
```

```{r Estadísticos del Plata de las Recuperaciones Exitosas y no Exitosas,message=FALSE}
na.omit(datos) %>% filter(!is.na(Ag)) %>% group_by(RecReal) %>%
          summarise(media = mean(Ag),
                    mediana = median(Ag),
                    min = min(Ag),
                    max = max(Ag))
```

# Hierro.

```{r}
p1 <- ggplot(data = na.omit(datos), aes(x = Fe, fill = RecReal)) +
      geom_density(alpha = 0.5) +
      scale_fill_manual(values = c("gray50", "firebrick")) +
      geom_rug(aes(color = RecReal), alpha = 0.5) +
      scale_color_manual(values = c("gray50", "firebrick")) +
      theme_bw()
      
p2 <- ggplot(data = na.omit(datos), aes(x = RecReal, y = Fe, color = RecReal)) +
      geom_boxplot(outlier.shape = NA) +
      geom_jitter(alpha = 0.3, width = 0.15) +
      scale_color_manual(values = c("gray50", "firebrick")) +
      theme_bw()

final_plot <- ggarrange(p1, p2, legend = "top")
final_plot <- annotate_figure(final_plot, top = text_grob("Hierro.", size = 15))
final_plot
```

```{r Estadísticos del Hierro de las Recuperaciones Exitosas y no Exitosas,message=FALSE}
na.omit(datos) %>% filter(!is.na(Fe)) %>% group_by(RecReal) %>%
          summarise(media = mean(Fe),
                    mediana = median(Fe),
                    min = min(Fe),
                    max = max(Fe))
```


```{r}

p1 <- ggplot(data = na.omit(datos), aes(x = S, fill = RecReal)) +
      geom_density(alpha = 0.5) +
      scale_fill_manual(values = c("gray50", "khaki1")) +
      geom_rug(aes(color = RecReal), alpha = 0.5) +
      scale_color_manual(values = c("gray50", "khaki1")) +
      theme_bw()
      
p2 <- ggplot(data = na.omit(datos), aes(x = RecReal, y = S, color = RecReal)) +
      geom_boxplot(outlier.shape = NA) +
      geom_jitter(alpha = 0.3, width = 0.15) +
      scale_color_manual(values = c("gray50", "khaki1")) +
      theme_bw()

final_plot <- ggarrange(p1, p2, legend = "top")
final_plot <- annotate_figure(final_plot, top = text_grob("Azufre.", size = 15))
final_plot
```



```{r Estadísticos del Azufre de las Recuperaciones Exitosas y no Exitosas,message=FALSE}
na.omit(datos) %>% filter(!is.na(S)) %>% group_by(RecReal) %>%
          summarise(media = mean(S),
                    mediana = median(S),
                    min = min(S),
                    max = max(S))
```

# RVREC

```{r}

p1 <- ggplot(data = na.omit(datos), aes(x = RVREC, fill = RecReal)) +
      geom_density(alpha = 0.5) +
      scale_fill_manual(values = c("gray50", "khaki1")) +
      geom_rug(aes(color = RecReal), alpha = 0.5) +
      scale_color_manual(values = c("gray50", "khaki1")) +
      theme_bw()
      
p2 <- ggplot(data = na.omit(datos), aes(x = RecReal, y = RVREC, color = RecReal)) +
      geom_boxplot(outlier.shape = NA) +
      geom_jitter(alpha = 0.3, width = 0.15) +
      scale_color_manual(values = c("gray50", "khaki1")) +
      theme_bw()

final_plot <- ggarrange(p1, p2, legend = "top")
final_plot <- annotate_figure(final_plot, top = text_grob("Real Vaciado.", size = 15))
final_plot
```

```{r Estadísticos del RVRec de las Recuperaciones Exitosas y no Exitosas,message=FALSE}
na.omit(datos) %>% filter(!is.na(RVREC)) %>% group_by(RecReal) %>%
          summarise(media = mean(RVREC),
                    mediana = median(RVREC),
                    min = min(RVREC),
                    max = max(RVREC))
```

# d80Min 
```{r}
p1 <- ggplot(data = na.omit(datos), aes(x = d80Min, fill = RecReal)) +
      geom_density(alpha = 0.5) +
      scale_fill_manual(values = c("gray50", "khaki1")) +
      geom_rug(aes(color = RecReal), alpha = 0.5) +
      scale_color_manual(values = c("gray50", "khaki1")) +
      theme_bw()
      
p2 <- ggplot(data = na.omit(datos), aes(x = RecReal, y = d80Min , color = RecReal)) +
      geom_boxplot(outlier.shape = NA) +
      geom_jitter(alpha = 0.3, width = 0.15) +
      scale_color_manual(values = c("gray50", "khaki1")) +
      theme_bw()

final_plot <- ggarrange(p1, p2, legend = "top")
final_plot <- annotate_figure(final_plot, top = text_grob("D80 Min ", size = 15))
final_plot
```
```{r Estadísticos del D80Min de las Recuperaciones Exitosas y no Exitosas,message=FALSE}
na.omit(datos) %>% filter(!is.na(d80Min)) %>% group_by(RecReal) %>%
          summarise(media = mean(d80Min),
                    mediana = median(d80Min),
                    min = min(d80Min),
                    max = max(d80Min))
```

# Solidos
```{r}
p1 <- ggplot(data = na.omit(datos), aes(x = Solidos, fill = RecReal)) +
      geom_density(alpha = 0.5) +
      scale_fill_manual(values = c("gray50", "khaki1")) +
      geom_rug(aes(color = RecReal), alpha = 0.5) +
      scale_color_manual(values = c("gray50", "khaki1")) +
      theme_bw()
      
p2 <- ggplot(data = na.omit(datos), aes(x = RecReal, y = Solidos , color = RecReal)) +
      geom_boxplot(outlier.shape = NA) +
      geom_jitter(alpha = 0.3, width = 0.15) +
      scale_color_manual(values = c("gray50", "khaki1")) +
      theme_bw()

final_plot <- ggarrange(p1, p2, legend = "top")
final_plot <- annotate_figure(final_plot, top = text_grob("Porcentaje Solidos.", size = 15))
final_plot
```

```{r Estadísticos del Solidos de las Recuperaciones Exitosas y no Exitosas,message=FALSE}
na.omit(datos) %>% filter(!is.na(Solidos)) %>% group_by(RecReal) %>%
          summarise(media = mean(Solidos),
                    mediana = median(Solidos),
                    min = min(Solidos),
                    max = max(Solidos))
```

# Colector     

```{r}
p1 <- ggplot(data = na.omit(datos), aes(x = Colector, fill = RecReal)) +
      geom_density(alpha = 0.5) +
      scale_fill_manual(values = c("gray50", "khaki1")) +
      geom_rug(aes(color = RecReal), alpha = 0.5) +
      scale_color_manual(values = c("gray50", "khaki1")) +
      theme_bw()
      
p2 <- ggplot(data = na.omit(datos), aes(x = RecReal, y = Colector , color = RecReal)) +
      geom_boxplot(outlier.shape = NA) +
      geom_jitter(alpha = 0.3, width = 0.15) +
      scale_color_manual(values = c("gray50", "khaki1")) +
      theme_bw()

final_plot <- ggarrange(p1, p2, legend = "top")
final_plot <- annotate_figure(final_plot, top = text_grob("Colector.", size = 15))
final_plot
```

```{r Estadísticos del Colector de las Recuperaciones Exitosas y no Exitosas,message=FALSE}
na.omit(datos) %>% filter(!is.na(Colector)) %>% group_by(RecReal) %>%
          summarise(media = mean(Colector),
                    mediana = median(Colector),
                    min = min(Colector),
                    max = max(Colector))
```

# Espumante 

```{r}
p1 <- ggplot(data = na.omit(datos), aes(x = Espumante, fill = RecReal)) +
      geom_density(alpha = 0.5) +
      scale_fill_manual(values = c("gray50", "khaki1")) +
      geom_rug(aes(color = RecReal), alpha = 0.5) +
      scale_color_manual(values = c("gray50", "khaki1")) +
      theme_bw()
      
p2 <- ggplot(data = na.omit(datos), aes(x = RecReal, y = Espumante , color = RecReal)) +
      geom_boxplot(outlier.shape = NA) +
      geom_jitter(alpha = 0.3, width = 0.15) +
      scale_color_manual(values = c("gray50", "khaki1")) +
      theme_bw()

final_plot <- ggarrange(p1, p2, legend = "top")
final_plot <- annotate_figure(final_plot, top = text_grob("Espumante.", size = 15))
final_plot
```

```{r Estadísticos del Espumante de las Recuperaciones Exitosas y no Exitosas,message=FALSE}
na.omit(datos) %>% filter(!is.na(Espumante)) %>% group_by(RecReal) %>%
          summarise(media = mean(Espumante),
                    mediana = median(Espumante),
                    min = min(Espumante),
                    max = max(Espumante))
```
# ph_prerougher

```{r}
p1 <- ggplot(data = na.omit(datos), aes(x = ph_prerougher, fill = RecReal)) +
      geom_density(alpha = 0.5) +
      scale_fill_manual(values = c("gray50", "khaki1")) +
      geom_rug(aes(color = RecReal), alpha = 0.5) +
      scale_color_manual(values = c("gray50", "khaki1")) +
      theme_bw()
      
p2 <- ggplot(data = na.omit(datos), aes(x = RecReal, y = ph_prerougher , color = RecReal)) +
      geom_boxplot(outlier.shape = NA) +
      geom_jitter(alpha = 0.3, width = 0.15) +
      scale_color_manual(values = c("gray50", "khaki1")) +
      theme_bw()

final_plot <- ggarrange(p1, p2, legend = "top")
final_plot <- annotate_figure(final_plot, top = text_grob("ph_prerougher.", size = 15))
final_plot
```

```{r Estadísticos del Prerougher de las Recuperaciones Exitosas y no Exitosas,message=FALSE}
na.omit(datos) %>% filter(!is.na(ph_prerougher)) %>% group_by(RecReal) %>%
          summarise(media = mean(ph_prerougher),
                    mediana = median(ph_prerougher),
                    min = min(ph_prerougher),
                    max = max(ph_prerougher))
```

# ph_columna        

```{r}
p1 <- ggplot(data = na.omit(datos), aes(x = ph_columna, fill = RecReal)) +
      geom_density(alpha = 0.5) +
      scale_fill_manual(values = c("gray50", "khaki1")) +
      geom_rug(aes(color = RecReal), alpha = 0.5) +
      scale_color_manual(values = c("gray50", "khaki1")) +
      theme_bw()
      
p2 <- ggplot(data = na.omit(datos), aes(x = RecReal, y = ph_columna , color = RecReal)) +
      geom_boxplot(outlier.shape = NA) +
      geom_jitter(alpha = 0.3, width = 0.15) +
      scale_color_manual(values = c("gray50", "khaki1")) +
      theme_bw()

final_plot <- ggarrange(p1, p2, legend = "top")
final_plot <- annotate_figure(final_plot, top = text_grob("ph_columna.", size = 15))
final_plot
```

```{r Estadísticos del Columna de las Recuperaciones Exitosas y no Exitosas,message=FALSE}
na.omit(datos) %>% filter(!is.na(ph_columna)) %>% group_by(RecReal) %>%
          summarise(media = mean(ph_columna),
                    mediana = median(ph_columna),
                    min = min(ph_columna),
                    max = max(ph_columna))
```
```{r}
p1 <- ggplot(data = na.omit(datos), aes(x = log(ph_columna), fill = RecReal)) +
      geom_density(alpha = 0.5) +
      scale_fill_manual(values = c("gray50", "orangered2")) +
      geom_rug(aes(color = RecReal), alpha = 0.5) +
      scale_color_manual(values = c("gray50", "orangered2")) +
      theme_bw()
p2 <- ggplot(data = na.omit(datos), aes(x = RecReal, y = log(ph_columna), color = RecReal)) +
      geom_boxplot(outlier.shape = NA) +
      geom_jitter(alpha = 0.3, width = 0.15) +
      scale_color_manual(values = c("gray50", "orangered2")) +
      theme_bw()
final_plot <- ggarrange(p1, p2, legend = "top")
final_plot <- annotate_figure(final_plot, top = text_grob("Log(ph_columna)", size =15))
final_plot
```

# tphFlot
```{r}
p1 <- ggplot(data = na.omit(datos), aes(x = tphFlot, fill = RecReal)) +
      geom_density(alpha = 0.5) +
      scale_fill_manual(values = c("gray50", "khaki1")) +
      geom_rug(aes(color = RecReal), alpha = 0.5) +
      scale_color_manual(values = c("gray50", "khaki1")) +
      theme_bw()
      
p2 <- ggplot(data = na.omit(datos), aes(x = RecReal, y = tphFlot , color = RecReal)) +
      geom_boxplot(outlier.shape = NA) +
      geom_jitter(alpha = 0.3, width = 0.15) +
      scale_color_manual(values = c("gray50", "khaki1")) +
      theme_bw()

final_plot <- ggarrange(p1, p2, legend = "top")
final_plot <- annotate_figure(final_plot, top = text_grob("Toneladas por Hora Flotación.",
                                                          size = 15))
final_plot
```

```{r Estadísticos del Flot de las Recuperaciones Exitosas y no Exitosas,message=FALSE}
na.omit(datos) %>% filter(!is.na(tphFlot)) %>% group_by(RecReal) %>%
          summarise(media = mean(tphFlot),
                    mediana = median(tphFlot),
                    min = min(tphFlot),
                    max = max(tphFlot))
```

# Correlación entre variables continuas

```{r}
cor.test(x = na.omit(datos$Colector), y = na.omit(datos$Espumante, method = "pearson"))
```

```{r}
ggplot(data = na.omit(datos), aes(x = Colector, y = log(Espumante))) +
  geom_point(color = "gray30") +
  geom_smooth(color = "firebrick") +
  theme_bw()
```

